臺灣桃園地方法院刑事判決　　　　　 100年度審易字第1898號
公　訴　人　臺灣桃園地方法院檢察署檢察官
被　　　告　鄭淇瑾
上列被告因竊盜案件，經檢察官提起公訴（100 年度偵字第1987
6 號），被告於準備程序進行中，就被訴事實為有罪之陳述，經
本院告知簡式審判程序意旨，並聽取當事人之意見後，本院裁定
依簡式審判程序審理，判決如下：
    主  文
鄭淇瑾攜帶兇器竊盜，處有期徒刑柒月。
    事實及理由
一、犯罪事實：
    鄭淇瑾意圖為自己不法之所有，於民國99年11月8 日13時35
    分許，攜帶客觀上足以對人之生命、身體安全構成威脅，而
    可供作兇器使用之破壞剪1 把 (已丟棄，未扣案），潛入臺
    中市○○○道○段33號前之共同管道內，以破壞剪剪斷台盟
    電信工程有限公司 (下稱台盟公司）管理之接地銅線，共約
    5 至6 公尺而竊取之，得手後變賣現金新臺幣1,000 餘元，
    經警據報依據現場採取之跡證送驗後而查悉上情。
二、證據名稱：
  (一)被告鄭淇瑾於檢察官訊問及本院審理中之自白。
  (二)被害人之代理人邱駿宬於本院審理中之指述、證人即台盟公
    司經理張正鋒於警詢及檢察官訊問中之證述。
  (三)臺中市警察局豐原分局刑案現場勘察報告、勘察採證同意書
    、刑事警察局指紋室證物袋、刑事案件證物採驗紀錄表、內
    政部警政署刑事警察局99年11月26日刑紋字第0990163076號
    鑑定書、被告指紋卡片影本及刑案現場蒐證照片各1 份。
三、查被告於犯罪後，刑法第321 條第1 項業於100 年1 月26日
    修正公布，於100 年1 月28日生效施行。按行為後法律有變
    更者，適用行為時之法律，但行為後之法律有利於行為人者
    ，適用最有利於行為人之法律，刑法第2 條第1 項定有明文
    。修正前之刑法第321 條第1 項原規定：「犯竊盜罪而有左
    列情形之一者，處六月以上、五年以下有期徒刑：一、於夜
    間侵入住宅或有人居住之建築物、船艦或隱匿其內而犯之者
    。二、毀越門扇、牆垣或其他安全設備而犯之者。三、攜帶
    兇器而犯之者。四、結夥三人以上而犯之者。五、乘火災、
    水災或其他災害之際而犯之者。六、在車站或埠頭而犯之者
    。」；而修正後刑法第321 條第1 項則規定：「犯竊盜罪而
    有下列情形之一者，處六月以上、五年以下有期徒刑，得併
    科新臺幣十萬元以下罰金：一、侵入住宅或有人居住之建築
    物、船艦或隱匿其內而犯之者。二、毀越門扇、牆垣或其他
    安全設備而犯之者。三、攜帶兇器而犯之者。四、結夥三人
    以上而犯之者。五、乘火災、水災或其他災害之際而犯之者
    。六、在車站、埠頭、航空站或其他供水、陸、空公眾運輸
    之舟、車、航空機內而犯之者。」比較修正前後關於刑法第
    321 條第1 項之規定，修正後之刑法第321 條第1 項於第1
    款刪除「於夜間」之文字；於第6 款增加「航空站或其他供
    水、陸、空公眾運輸之舟、車、航空機內」之文字，擴大加
    重竊盜罪之適用範圍，使部分修正前原應適用普通竊盜罪論
    罪科刑之情形，於修正後改論以加重竊盜罪論罪科刑，並增
    加得併科罰金新臺幣10萬元之規定，解釋上應以修正前之規
    定對被告較有利，自仍依刑法第2 條第1 項前段規定，適用
    行為時之法律即修正前刑法第321 條第1 項規定論處。
四、按刑法第321 條第1 項第3 款之攜帶兇器竊盜罪係以行為人
    攜帶兇器竊盜為其加重條件，只要於竊盜時攜帶兇器，即構
    成加重竊盜或強盜罪名，因立法所規範者為攜帶兇器竊盜即
    屬於加重條件，而不以取出兇器犯之為必要；復此所謂之兇
    器，其種類並無限制，凡客觀上足以對人之生命，身體安全
    構成威脅，具有危險性之兇器均屬之，且祇須行竊或強盜時
    攜帶此種具有危險性之兇器為已足，並不以攜帶之初有行兇
    之意圖為必要（最高法院94年度臺上字第3149號判決、79年
    臺上字第5253號判例意旨可資參照）。查被告行竊時所持之
    破壞剪1 把，為質地堅硬之金屬製品，客觀上即具有危險性
    而足以對人之生命、身體、安全構成威脅，自屬兇器。是核
    被告所為，係犯修正前刑法第321 條第1 項第3 款之攜帶兇
    器竊盜罪。爰審酌被告之年紀正值青壯，竟不思以正當方式
    獲取財物，兼衡其智識程度、犯罪之動機、目的、手段及犯
    罪後坦承犯行，態度尚可等一切情狀，量處如主文所示之刑
    。至扣案之破壞剪1 把雖為被告所有而供其犯上開竊盜犯行
    所用之物，惟既已遭其丟棄，且未扣案，亦無法證明現仍存
    在，此據被告於本院100 年10月13日準備程序中供陳在卷，
    有前揭準備程序筆錄1 份附卷可憑，為免將來執行困難，爰
    不予宣告沒收，附此敘明。
五、應適用之法條：
    刑事訴訟法第273 條之1 第1 項、第299 條第1 項前段、第
    310 條之2 、第454 條第1 項，修正前刑法第321 條第1 項
    第3 款，刑法第2 條第1 項前段。
六、如不服本件判決，得自收受判決送達之日起10日內，向本院
    提出上訴書狀，上訴於第二審法院。
本案經檢察官陳亮佑到庭執行職務。
中    華    民    國    100   年    10    月     21   日
                        刑事庭    法  官  潘怡華
以上正本證明與原本無異。
如不服本判決應於收受判決後10日內向本院提出上訴書狀，並應
敘述具體理由。其未敘述上訴理由者，應於上訴期間屆滿後20日
內向本院補提理由書( 均須按他造當事人之人數附繕本) 「切勿
逕送上級法院」。
                                  書記官  戴育萍
中    華    民    國    100   年    10    月     21   日
附錄本案論罪科刑法條：
修正前中華民國刑法第321 條（加重竊盜罪）
犯竊盜罪而有左列情形之一者，處6 月以上、5 年以下有期徒刑
：
一  於夜間侵入住宅或有人居住之建築物、船艦或隱匿其內而犯
    之者。
二  毀越門扇、牆垣或其他安全設備而犯之者。
三  攜帶兇器而犯之者。
四  結夥三人以上而犯之者。
五  乘火災、水災或其他災害之際而犯之者。
六  在車站或埠頭而犯之者。
前項之未遂犯罰之。